【裁判字號】    98,交易,31
【裁判日期】    990112
【裁判案由】    公共危險等
【裁判全文】
臺灣士林地方法院刑事判決
                                      98年度交易字第31號
公  訴  人  臺灣士林地方法院檢察署檢察官
被      告  甲○○
上列被告因公共危險案件，經檢察官提起公訴（98年度偵字第57
59號），本院判決如下：
    主  文
甲○○服用酒類，不能安全駕駛動力交通工具而駕駛，處拘役伍
拾日，如易科罰金以新臺幣壹仟元折算壹日。
    事  實
一、甲○○於民國98年3 月19日22時許，在臺北巿士林區○○路
    「好樂迪ＫＴＶ」飲用酒類後，已達不能安全駕駛動力交通
    工具之程度，仍貿然騎乘車號CUT-302 號重型機車（後載黃
    羿螢），於翌日即同年月20日凌晨2 時40分許，沿臺北巿士
    林區○○路南往北方向行駛，行經承德路4 段179 巷口，適
    遇綠燈標誌而貿然左轉，於通過上開交岔路口時，與當時沿
    基河路北往南方向行經該處之乙○○所駕駛車牌號碼051-EX
    號計程車發生碰撞，甲○○倒地而受有頭部外傷併顱內出血
    、右大腿骨折等傷害（乙○○涉及之業務過失傷害部分，本
    院另行審結）。甲○○經送醫救治且抽血檢測其血液中所含
    酒精濃度值為123.75mg/dl （換算吐氣中酒精濃度值為每公
    升0.61毫克），而悉上情。
二、案經臺北市政府警察局士林分局報告臺灣士林地方法院檢察
    署檢察官偵查起訴。
    理  由
一、上揭犯罪事實，業據被告甲○○於本院審理時坦承不諱（見
    本院卷第19頁），核與證人乙○○於警詢時證述發生車禍之
    過程（見98年度偵字第5759號卷第5 至6 頁），以及證人黃
    羿螢於偵查中證述被告於上開時、地飲酒後，騎乘機車發生
    車禍之經過相符（同上偵查卷第46頁），被告對於證人上開
    陳述之證據能力均不爭執，本院審酌上開陳述做成時之情況
    亦屬適當，依刑事訴訟法第159 條之5 第1 項均得作為證據
    。又被告於車禍當日送醫時，經抽血測得其血液中所含酒精
    濃度值為123.75mg/dl ，有新光吳火獅紀念醫院病理檢驗科
    生化血清組檢驗報告影本一紙（同上偵查卷第22頁）附卷可
    稽。另被告所受傷害、車輛之行進方向及車損等情，並有新
    光吳火獅紀念醫院診斷證明書、臺北市政府警察局士林分局
    交通分隊道路交通事故現場圖、交通事故補充資料表及採證
    照片等件（見同上偵查卷第23、25、26、40至43頁）附卷可
    參。綜上各情，足佐被告前開出於任意性之自白與事實相符
    ，得採為認定事實之證據。本件事證明確，被告犯行已堪認
    定，應依法論科。
二、核被告甲○○所為，係犯刑法第185 條之3 公共危險罪。爰
    審酌被告酒後駕車之行為，對於用路人之生命、身體安全產
    生危險，且被告已因飲酒後降低注意能力進而發生車禍事故
    ，所造成他人財產之損害及身體受傷之程度，犯罪後已坦承
    上開犯行，又被告因上開車禍，本身亦受有如事實欄所示之
    傷害，應已受到相當之教訓警惕。復參酌其犯罪之動機、目
    的、呼氣酒精濃度、本次尚屬初犯，其生活狀況及智識程度
    等一切情狀，量處如主文所示之刑，並諭知易科罰金之折算
    標準，以示懲儆。
三、依刑事訴訟法第284 條之1 、第299 條第1 項前段，刑法第
    185 條之3 、第41條第1 項前段，刑法施行法第1 條之1 ，
    判決如主文。
本案經檢察官張紜瑋到庭執行職務。
中    華    民    國    99    年    1     月    12    日
                  刑事第四庭法  官  林政佑
以上正本證明與原本無異。
如不服本判決應於收受判決後10日內向本院提出上訴書狀，並應
應敘述具體理由。其未敘述上訴理由者，應於上訴期間屆滿後20
日內向本院補提理由書（均須按他造當事人之人數附繕本）「切
勿逕送上級法院」。
                            書記官  蔡昀潔
中    華    民    國    99    年    1     月    12    日
附錄本案論罪科刑法條之依據：
中華民國刑法第185條之3
服用毒品、麻醉藥品、酒類或其他相類之物，不能安全駕駛動力
交通工具而駕駛者，處1 年以下有期徒刑、拘役或科或併科15萬
元以下罰金。


司法院資訊處製作；財團法人民間司法改革基金會備份。
